【裁判字號】    99,上更(一),82
【裁判日期】    990513
【裁判案由】    強盜
【裁判全文】
臺灣高等法院刑事判決              99年度上更(一)字第82號
上  訴  人
即  被  告  乙○○
指定辯護人  本院公設辯護人陳德仁
上列上訴人因強盜案件，不服臺灣桃園地方法院98年度訴字第15
5號，中華民國98年8月14日第一審判決（起訴案號：臺灣桃園地
方法院檢察署97年度偵字第22271、24006號），提起上訴，經本
院判決後，最高法院第1次發回更審，本院判決如下：
    主  文
原判決關於乙○○加重強盜暨定應執行刑部分均撤銷。
乙○○共同犯攜帶兇器強盜罪，累犯，處有期徒刑柒年肆月。扣
案NOKIA行動電話壹具沒收。
    事  實
一、乙○○曾因竊盜案件，前經本院判處有期徒刑8 月確定，甫
    於民國96年1月8日縮刑期滿執行完畢。詎不思悔改，竟與向
    富杰、黃月和（後2 人均經原審判處罪刑確定）共同謀議強
    盜，先於97年8 月29日之前某日，共同駕車前往甲○○○夫
    妻開設位於新竹縣關西鎮○○○路上之永隆茶行及位於桃園
    縣復興鄉奎輝村上奎輝18號奎輝商店勘查，並推由向富杰、
    黃月和負責攜帶兇器強盜財物，乙○○負責在龍潭交流道附
    近接應。謀議既定，其等遂共同基於意圖為自己不法所有之
    犯意聯絡，於97年8月29日上午5時許，先由乙○○駕駛車牌
    號碼W7-5 418號自用小客車，前往桃園縣觀音鄉搭載向富杰
    ，再同往桃園縣中壢市○○○○街搭載黃月和後，3人一行
    同往新竹縣關西鎮附近，由向富杰駕駛之前竊得CJ-1363號
    自用小客車搭載黃月和，並攜帶向富杰所有客觀上足供兇器
    使用之西瓜刀、黃月和所有狀似槍枝外型器物（未扣案，無
    從認係槍枝、有無殺傷力，亦不知材質，無從認係凶器），
    再前往永隆茶行察看，發現不易得手，即驅車前往桃園縣復
    興鄉奎輝村五鄰上奎輝18號奎輝商店。迨同年月日9時5分許
    ，抵達時，見甲○○○獨留該處，向富杰、黃月和均著口罩
    、帽子，分執西瓜刀及類似槍枝外型器物入內，告以「我們
    跑路需要錢，妳乖乖的話，就不會傷害妳，把家裡的錢全部
    都給我，要不然晚上或明天就搶妳先生陳鐵男或孩子」等語
    ，以脅迫方式至使甲○○○不能抗拒而交付新台幣（下同）
    1萬元。向富杰、黃月和不滿，旋以塑膠繩索拴綁甲○○○
    之強暴方式至使甲○○○不能抗拒，再下手強取甲○○○所
    有防盜監視錄影系統主機1臺、電腦機具1組（含CD外接器、
    充電器插座）、香菸2箱、戒指4枚、項鍊2條、玉佩1枚、手
    錶1只、現金大陸人民幣200元、現金美元500元、現金新臺
    幣（下同）約9692.2元（舊鈔、硬幣約8892.2元、現金800
    百元）、內含現金約95,000元之皮包4只及錢桶3具（起訴書
    略載玉佩、舊鈔、硬幣、美金、人民幣、新台幣13萬元、香
    煙2箱、電腦主機1台、手提電腦1台、金項鍊2條及戒指4個
    ），得手後逃逸。事後與依約在桃園縣龍潭交流道附近等待
    之乙○○會合後，3人返回黃月和住處，再朋分強盜所得財
    物，乙○○因此分得4萬餘元。嗣經警於向富杰、黃月和棄
    置在桃園縣龍潭鄉三坑國小前尋獲之CJ-1363號自小客車內
    後照鏡上採獲黃月和指紋，始循線獲悉上情，並扣得乙○○
    所有NO KIA行動電話1支（其內0000000000號SIM卡已滅失）
    。
二、案經桃園縣政府警察局大溪分局報請臺灣桃園地方法院檢察
    署檢察官偵查起訴。
    理  由
一、以下所引證據，經本院當庭提示，檢察官、上訴人即被告乙
    ○○及其指定辯護人對於被告以外之人於審判外之言詞及書
    面陳述，均表示無意見，同意作為證據（本院卷第29反面）
    ，且本院審酌該言詞陳述或書面陳述作成時，並無違法或不
    當之狀況，依刑事訴訟法第159條之5第1 項規定，均有證據
    能力。至被告雖以向富杰告訴我，黃月和在警局被打得很嚴
    重（本院卷第42頁）。然黃月和稱：其僅在97年10月1 日被
    逮捕當天遭警察打，97年10月7 日借訊時，並未遭刑求或其
    他不正方法訊問。且97年10月7 日警詢筆錄出於自由意思所
    為，所言實在（他4342卷第16、18、19頁）。參以桃園縣政
    府警察局大溪分局請准派員借提黃月和，以利刑案偵辦，有
    該分局97年10月7 日溪警分刑字第0972007201號函存卷可參
    （他4342卷第1頁），足證黃月和於97年10月7日警詢筆錄均
    屬實在，且非以不正方法取證，堪為本件認定事實之依憑，
    合先敘明。
二、訊據被告對案發前，曾與黃月和、向富杰同往永隆茶行、奎
    輝商店勘查，並於案發當日駕車先後搭載向富杰、黃月和前
    往之前竊得之CJ-1363 號自用小客停放處，再由向富杰駕駛
    上開車輛搭載黃月和前去犯案。伊與黃月和、向富杰約定事
    後在桃園縣龍潭交流道會合，嗣分到4萬餘元等情坦承不諱
    ，惟矢口否認有上開犯行，辯稱：早上4點多去關西永隆茶
    行，不會有人，所以，伊與黃月和、向富杰打算偷永隆茶行
    的靈芝，並不知道他們說如果沒偷成，會用搶的。後來，黃
    月和、向富杰臨時決定搶位在復興鄉的奎輝商店，伊完全不
    知道。向富杰會說強盜，係因向富杰看過黃月和筆錄云云。
三、惟查：
(一)上開事實，業經證人即共同被告向富杰、黃月和於警詢中坦
    承不諱（偵22271卷第22至24、33、原審卷二第135至137 頁
    ），核與證人即被害人甲○○○所為陳述大致相符（偵2227
    1 卷第63至65、73、75頁），並有蒐證照片、監視錄影畫面
    翻拍照片、行動電話通聯調閱查詢紀錄、內政部警政署刑事
    警察局97年9 月16日刑紋字第0970138465號鑑驗書、贓物認
    領保管收據附卷可參（偵22271卷第91、101、102、105至11
    5頁、原審卷一第93至145 頁），復有行動電話1具扣案可佐
    。
(二)向富杰證稱：我們之前去復興鄉奎輝商店勘查2 次地形，每
    次都是我、黃月和及被告一起去。這次強盜案確實是被告提
    議前往。案發當天，被告開他的車子搭載我和黃月和一起去
    開贓車，因被告和甲○○○認識，所以不方便出面。我駕駛
    CJ-136 3號贓車搭載黃月和，先到關西永隆查行觀察地形，
    因不好動手，於是我們就開車上山到桃園縣復興鄉奎輝商店
    。到了奎輝商店，黃月和拿出玩具槍（類似槍枝外型器物）
    進入，我拿西瓜刀跟著進入，接著就控制甲○○○，並用塑
    膠繩綑住甲○○○，押著甲○○○搜刮財物。後來怕甲○○
    ○報警，又押著甲○○○上車載走，將甲○○○載到關西鎮
    永隆茶行附近才放人。之後，開車去龍潭交流道附近（三坑
    國小前）會合，將所得財物搬到被告車上，並將贓車丟棄在
    三坑國小前，再到黃月和住處分贓，被告分得4萬餘元。當
    初我們3人講好，如果店內有人則用強盜方式取得財物。玩
    具槍是黃月和準備，西瓜刀是我所有的，刀身約15公分、握
    柄約6、7公分，金屬材質，質地堅硬，刀刃尖銳，我們3人
    講好要用西瓜刀去強盜奎輝商店（原審卷二第120、136至13
    8頁）。黃月和證稱：案發凌晨5時許，向富杰打電話給我，
    由被告駕車搭載向富杰到中壢市榮（誤載龍，以通聯紀錄為
    準）安十三街載我，再到新竹關西鎮台三線上駕駛CJ-1363
    號贓車，我們約定被告在龍潭交流道附近接應。抵達奎輝商
    店後，我先進去，向富杰跟著進來，拉上鐵門，我們分持玩
    具槍、西瓜刀，看見甲○○○1個人，就押她搜刮財物。得
    手後，押甲○○○上車，向富杰駕車來到關西鎮永隆茶行附
    近棄置甲○○○，就到龍潭交流道與被告會合，再將贓物搬
    上被告所駕駛車輛上離開。案發後，在龍潭鄉三坑國小前尋
    獲贓車，並於贓車內照後鏡上採獲指紋是我犯案時留下的（
    偵22271卷第23、24頁）。甲○○○證述：案發時，2名男子
    對我說：他們跑路需要錢，妳乖乖的就不會傷害妳，妳把家
    裡的錢全部給我，要不然晚上或明天就搶妳先生陳鐵男或孩
    子，我就將現金1萬元給他們。歹徒不滿就用紅色塑膠繩綁
    住我雙手雙腳，搜刮財物（如事實欄所載）。之後，持槍與
    西瓜刀押我上車，把我丟在新竹縣關西鎮○○○路後，駕車
    往龍潭方向逃逸（偵22271卷第63、64、73頁）。以被告自
    承與黃月和、向富杰無仇恨（聲羈卷第6頁），黃月和、向
    富杰自無羅織誣陷被告之理，且互核其等所證，黃月和、向
    富杰持類似槍枝外型器物、西瓜刀強盜歷程大致相符。參以
    被告、黃月和案發時，使用之行動電話分別為0000000000
    、0000000000，業經其等陳明在卷（偵22 271卷第13、22頁
    ）。且案發時，黃月和上開行動電話基地台位置「05：34：
    48，桃園縣中壢市○○○○街205號7樓；06：35：46，新竹
    縣關西鎮○○段上三屯小段193-12地號；08：47：48，桃園
    縣復興鄉長興村頭角19號；09：02：34，桃園縣復興鄉奎輝
    村4鄰28號2樓頂；10：11：44，新竹縣關西鎮錦山里錦山
    126-16號3樓頂；10：2 3：33，新竹縣關西鎮○○○路477
    號2樓頂；10：28：52，桃園縣龍潭鄉○○○路779號；11：
    37：49，桃園縣中壢市○○○○街205號7樓」，有黃月和通
    聯紀錄在卷為憑（原審卷一第138反至140頁）。顯然黃月和
    、向富杰上開犯案前後經過之地點順序，適與黃月和上開行
    動電話基地台位置完全吻合，堪認黃月和、向富杰、甲○○
    ○上開所證，要非虛妄。
(三)被告與黃月和、向富杰事前已謀議如果店裡有人，就用搶的
    ，業經向富杰陳明如上，且被告自承：西瓜刀和玩具槍是向
    富杰、黃月和帶過去的，我知道他們有帶工具去強盜（偵22
    271 卷第14、15頁、原審卷一第28頁），因類似槍枝外型器
    物雖無法勘定是否為兇器，然衡情一般人從類似槍枝外型器
    物之外表無法清楚判斷為是否具殺傷力，易使人誤認為具殺
    傷力之槍枝，且西瓜刀質地堅硬，刀刃尖銳，均足以使一般
    人在以類似槍枝外型器物、西瓜刀威嚇下，喪失抵抗之能力
    ，倘其等事前未曾謀議商店內有人即以強盜方式取得財物，
    焉須黃月和、向富杰於案發前備妥可供強盜使用之西瓜刀、
    類似槍枝外型器物等工具之理，故被告以其未與黃月和、向
    富杰事先商妥攜帶兇器強盜之犯意聯絡，要難採信。被告既
    與黃月和、向富杰事先勘查永隆茶行、奎輝商店位置，倘非
    將永隆茶行、奎輝商店均列為強盜之目標，焉有必要事先勘
    查永隆茶行、奎輝商店周遭地形之理。被告雖以其等均知道
    永隆茶行有保全，想知道從奎輝商店到永隆茶行要多久，才
    會去看車程有多久（本院卷第30頁），以永隆茶行與奎輝商
    店距離車程約50分鐘，經向富杰陳述在卷（上訴卷第95頁）
    ，則被告不擔心在永隆茶行不意觸動保全系統時，保全人員
    多久會抵達永隆茶行，竟關心遠在桃園縣復興鄉車程約50分
    鐘之奎輝商店人員多久可到達永隆茶行，顯異於一般事先計
    畫強盜之人所慮及且關心之事項而悖於常情，自屬飾卸之詞
    ，不足採信。又案發當天，黃月和、向富杰見永隆茶行旁邊
    是便利商店，進出的人很多，業經向富杰陳明在卷（上訴卷
    第93頁），且黃月和於案發時所用之行動電話之通聯紀錄顯
    示「06：35：46，新竹縣關西鎮○○段上三屯小段193-12地
    號；08：47：48，桃園縣復興鄉長興村頭角19號；09：02：
    34 ，桃園縣復興鄉奎輝村4鄰28號2樓頂」，則黃月和、向
    富杰到達新竹縣關西鎮CJ-1363號贓車暫放處不久後，即前
    往桃園縣復興鄉奎輝商店等情，適足以印證黃月和、向富杰
    見永隆茶行不易下手，即改以奎輝商店為強盜之目標無誤。
    案發前後，被告以0000000000號行動電話與黃月和
    0000000000 號行動電話雙方聯絡，不下10次，顯然被告於
    案發時，均與黃月和以行動電話聯絡而能清晰了解黃月和、
    向富杰之行動。參以向富杰證稱：案發前，黃月和及我開車
    去永隆茶行，發現不好動手，黃月和與被告聯絡，被告表示
    到奎輝商店去好了（原審卷二第136頁），而被告自承：其
    知悉奎輝商店無靈芝，並與黃月和、向富杰會合時，未曾質
    疑為何不見所得財物為永隆茶行之靈芝而係現金、舊鈔、項
    鍊、電腦主機等物品仍收受黃月和、向富杰分得之4萬餘元
    ，足證被告於黃月和、向富杰以奎輝商店為強盜目標，已了
    然於心，被告辯以不知其等強盜目標為奎輝商店，要屬卸責
    之詞，不足採信。又向富杰於98年6月19日警詢筆錄中關於
    案發前後，被告與黃月和以行動電話聯絡，被告知悉強盜目
    標改為奎輝商店等情，未見於歷次黃月和警詢筆錄，則被告
    以向富杰會說強盜，係因看過黃月和筆錄云云，要屬杜撰之
    詞，核無足取。
(四)證人之證言或共犯之陳述，縱令先後兩歧或未盡相符，仍得
    本於審理所得心證，就其一部分認為真實予以採取。且刑事
    訴訟以發現真實為目的，共同被告先後所為不利於己之陳述
    ，互有出入時，審理事實之法院應本於職權詳為調查，斟酌
    各方面之情形，依自由心證判斷其孰為可信，不得因其先後
    陳述有所分歧，即全部予以捨棄。甲○○○於警詢中稱：他
    們對我說跑路需要錢，乖乖聽話不會傷害妳，妳把家裡的錢
    全部都給我，要不然晚上或明天就搶妳先生陳鐵男或孩子，
    我將身上1 萬元現金交給歹徒等情，於偵查中僅陳稱：他們
    對我說要錢（偵22271卷第181頁），顯係簡略說詞，不影響
    事實之認定。且因偵查中距離案發已2 個半月之久，容有未
    盡周延詳細陳述之情，自以甲○○○於警詢中所陳，較為可
    採。又被告於案發前後與黃月和密集聯絡，黃月和、向富杰
    作案CJ-1363 號贓車於竊得後停放於新竹縣關西鎮附近，與
    永隆茶行均屬新竹縣關西鎮，且黃月和於案發當天06：35：
    46行動電話基地台位置在新竹縣關西鎮○○段上三屯小段19
    3-12地號；08：47：48，桃園縣復興鄉長興村頭角19號；09
    ：02：34，桃園縣復興鄉奎輝村4鄰28號2樓頂，而被告於案
    發當天07：06：01，行動電話基地台位置在桃園縣龍潭鄉高
    原村橫岡下7-24號，有黃月和、被告行動電話通聯紀錄存卷
    可參（原審卷一第113、139頁），顯然被告於案發當天早上
    7時6分之前，已駕車搭載向富杰、黃月和前去CJ-1363號贓
    車停放處後，同年月日早上7時6分許，已依約前往桃園縣龍
    潭交流道附近等候接應，而黃月和、向富杰於案發當天8時
    47分許，已在前往奎輝商店路途中。倘黃月和、向富杰強盜
    目標為永隆茶行，其等既已在新竹縣關西鎮永隆茶行附近，
    理應於不久之內（以新竹縣關西鎮台三線與新竹縣關西鎮○
    ○○路永隆茶行車程，依GOOLE地圖車程約1分鐘，此為公眾
    周知之事實）即可到達永隆茶行犯案，再衡以永隆茶行有保
    全，旁邊有便利商店，如欲行竊永隆茶行，亦應行竊動作迅
    速確實，以防保全人員到場，或進出便利商店之人員目擊，
    或永隆茶行開始營業而無法遂行，焉有被告於案發當天08
    ：47：48後，密集與黃月和聯絡而未曾質疑何以行竊永隆茶
    行所需時間竟耗費1小時多而仍未返回所約定之龍潭交流道
    會合之理，則向富杰證稱：黃月和、被告於案發前互相聯絡
    ，被告知悉強盜目標已改為奎輝商店，始足以解釋被告案發
    前後持續與黃月和電話聯絡，並願在接應地點等候多時之動
    機。是以，黃月和事後雖證稱：被告與我們之前打算偷靈芝
    ，我那時跟向富杰是臨時起意的，沒有跟被告討論過搶奎輝
    商店這件事情。事發後，被告跟我們碰面，我們把向富杰的
    車子丟掉之後，換坐被告的車子，被告才問我們去哪裡，我
    才跟他說我們去搶，他有嚇到，並罵三字經，說會被你們害
    死，被告真的不知道，他只知道要去偷靈芝等語；向富杰亦
    證稱：我們與被告事先只商量過永隆茶行，沒有與被告商量
    如何偷或搶奎輝商店。我們本來要偷永隆茶行，後因永隆茶
    行偷不成，就載黃月和到奎輝商店去搶。去奎輝商店時被告
    不知道，回來才告訴他的。去行搶的期間，我是關機，沒有
    跟被告聯絡。搶完回來後，被告有跟黃月和聯絡，我就直接
    去找被告，我才跟他說我們去搶奎輝商店。在謀議偷永隆時
    ，沒有說如果偷不成，就用搶的，因事先都是說好用偷的等
    情，非但與其等之前所證相左，亦與常情不符，自屬迴護被
    告之詞，不足採信。
(五)按共同正犯，在合同之意思內各自分擔犯罪行為之一部，相
    互利用他人之行為，以達其犯罪之目的者，即應對全部所發
    生之結果，共同負責（最高法院28年上字第3110號判例可資
    參照）。又共同正犯之意思聯絡，不限於事前有所協議，其
    於行為當時，基於相互之認識，以共同犯罪之意思參與者，
    亦無礙於共同正犯之成立，且其表示之方法，不以明示通謀
    為必要，即相互間有默示之合致，亦無不可。再共同正犯之
    意思聯絡，原不以數人間直接發生者為限，即有間接聯絡者
    亦包括在內（參照77年臺上字2135號判例）。被告與黃月和
    、向富杰於事前同往永隆茶行、奎輝商店勘查地形，已選定
    永隆茶行、奎輝商店為強盜之目標。且其等3 人事前已達成
    商店內有人即以強盜方式取財之合意，被告搭載黃月和、向
    富杰前去CJ-1363 號贓車暫置處，推由向富杰、黃月和駕駛
    贓車出面犯案。復知悉黃月和、向富杰於案發前攜帶類似槍
    枝外型器物、西瓜刀供犯案工具之用。再於向富杰駕贓車搭
    載黃月和前往奎輝商店時，密集與黃月和聯絡而獲悉取財目
    標改為奎輝商店。又於黃月和、向富杰強盜奎輝商店後，於
    約定桃園縣龍潭交流道附近接應，並駕車搭載黃月和、向富
    杰及強盜所得財物前往黃月和住處分贓，事後分得4 萬餘元
    等情，已如上述，顯然被告係基於意圖為自己不法所有之犯
    意聯絡，利用黃月和、向富杰之強盜行為以遂行取財之結果
    ，自應就全部犯行，論以共同正犯。至於黃月和、向富杰於
    強盜奎輝商店得手後，恐甲○○○於其等離去後隨即報警處
    理而遭警查獲，另萌妨害甲○○○自由之犯意聯絡，以西瓜
    刀、類似槍枝外型器物強押甲○○○上車，迨行至新竹縣關
    西鎮永隆茶行附近，始命甲○○○下車等情，因被告與黃月
    和、向富杰等人事前僅謀議強盜之目標為永隆茶行或奎輝商
    店，並不涉及強盜犯行之外之妨害自由犯行，故被告於案發
    之際，曾電話聯絡黃月和，黃月和告以「人在車上，到約定
    地點集合」，黃月和稱：被告打電話問我們人在哪裡，我跟
    被告說我們人在車上，叫被告去之前約定的龍潭那邊集合（
    原審卷三第32反頁），顯然黃月和、向富杰於強盜犯行結束
    之外，另萌生共同妨害甲○○○自由之合意，已超越原與被
    告協議強盜計畫範圍，自難令被告就妨害自由部分，亦負其
    責。
四、綜上所述，被告所辯，均不足採信。本件案事證明確，犯行
    堪以認定，應依法論科。被告請求測謊，因事證已臻明確，
    核無必要，附此敘明。
五、查本案犯罪工具之西瓜刀雖未扣案，然向富杰供述：西瓜刀
    刀身約15公分、握柄約6、7公分，金屬材質，質地堅硬，刀
    刃尖銳等語，核與一般眾所周知之西瓜刀相仿，客觀上足以
    危害人之生命、身體、安全，而為兇器。另本案犯罪工具之
    狀似槍枝外型器物因未扣案，雖無從就該器物之形狀、材質
    勘究是否構成人身威脅或具有危險性，然一般人見類似槍枝
    外型器物，由外觀無法判斷是否具殺傷力，然已足使人聯想
    可能為具殺傷力之槍枝，則向富杰、黃月和威嚇「他們跑路
    需要錢，妳乖乖的就不會傷害妳，妳把家裡的錢全部給我，
    要不然晚上或明天就搶妳先生陳鐵男或孩子」，並進而分執
    西瓜刀及狀似槍枝外型器物朝向甲○○○，以塑膠繩綑綁甲
    ○○○而取財物，衡諸常情，甲○○○獨處店內，突見不明
    人士結伴持械入店，主觀上明顯已受壓制，且雙方實力有明
    顯之差距，甲○○○手中亦無可資持以反擊之械具，以當時
    客觀情形而言，該等情境足令甲○○○達於喪失意思自由至
    使不能抗拒之程度，則黃月和、向富杰顯係以強暴、脅迫方
    式為強盜手段，殆無疑議。是核被告所為，係犯刑法第330
    條第1項而有同法第321條第1項第3款情形之加重強盜罪。（
    因被告未同往奎輝商店，自不構成結夥三人以上強盜）起訴
    事實雖未詳述黃月和、向富杰以乖乖就範等言語脅迫甲○○
    ○，然起訴事實已記載「以該等兇器脅迫至甲○○○不能抗
    拒，並以塑膠繩綑綁甲○○○」，顯係簡略記載，此部分本
    院自得併予審究。被告與向富杰、黃月和間，就上開犯行間
    ，有犯意聯絡及行為分擔，均為共同正犯。被告前有事實欄
    所載前科紀錄，有本院被告前案紀錄足徵，其於執行完畢後
    5 年以內故意再犯本案有期徒刑以上之罪，為累犯，應依刑
    法第47條第1項規定加重其刑。
六、原審認被告犯行明確，予以論罪科刑，固非無見，惟查：原
    判決事實漏未記載黃月和、向富杰以言語恫嚇甲○○○，且
    被告於案發時，曾以行動電話與黃月和聯絡而知悉強盜目標
    更改為奎輝商店，原判決未予認定，均有違誤。被告上訴否
    認犯行，核無理由，惟原判決既有上開可議之處，自應由本
    院撤銷改判。
七、爰審酌被告年輕力壯，不思以勞力賺取所需，竟以強暴、脅
    迫手段強盜他人財物，造成他人財物損失甚鉅，影響社會治
    安非輕，且犯後一再否認犯行，毫無悔改之意，併斟被告犯
    罪目的、手段、智識程度及生活狀況等一切情狀，量處有期
    徒刑7年4月。又扣案行動電話1具（不含SIM卡），係被告所
    有供本案加重強盜犯罪所用之物，已據被告供明在卷，應依
    刑法第38條第1項第2款規定宣告沒收。至未扣案西瓜刀1 把
    、狀似槍枝外型器物1 支，雖分屬向富杰、黃月和所有，供
    本案犯罪所用，惟被告、向富杰、黃月和等均表示盡皆丟棄
    無法尋得，亦無積極證據證明未滅失尚屬存在，為避免日後
    執行困難，不併為沒收之諭知。
據上論斷，應依刑事訴訟法第369條第1項前段、第364條、第299
條第1項前段，刑法第28條、第330條第1項、第47條第1項、第38
條第1項第2款，判決如主文。
本案經檢察官柯麗鈴到庭執行職務
中    華    民    國    99    年    5    月    13     日
                  刑事第二庭審判長法  官 洪光燦
                                  法  官 楊照男
                                  法  官 李麗玲
以上正本證明與原本無異。
如不服本判決，應於收受送達後10日內向本院提出上訴書狀，其
未敘述上訴之理由者並得於提起上訴後10日內向本院補提理由書
（均須按他造當事人之人數附繕本）「切勿逕送上級法院」。
                                  書記官 廖婷璇
中    華    民    國    99    年    5    月    13     日
附錄：本案論罪科刑法條全文
中華民國刑法第321條
（加重竊盜罪）
犯竊盜罪而有左列情形之一者，處 6 月以上、 5 年以下有期徒
刑：
一、於夜間侵入住宅或有人居住之建築物、船艦或隱匿其內而犯
    之者。
二、毀越門扇、牆垣或其他安全設備而犯之者。
三、攜帶兇器而犯之者。
四、結夥三人以上而犯之者。
五、乘火災、水災或其他災害之際而犯之者。
六、在車站或埠頭而犯之者。
前項之未遂犯罰之。
中華民國刑法第330條
（加重強盜罪）
犯強盜罪而有第 321 條第 1 項各款情形之一者，處 7 年以上
有期徒刑。
前項之未遂犯罰之。

司法院資訊處製作；財團法人民間司法改革基金會備份。
